【裁判字號】    97,易,1544
【裁判日期】    970805
【裁判案由】    妨害自由
【裁判全文】
臺灣板橋地方法院刑事判決              97年度易字第1544號
公  訴  人  臺灣板橋地方法院檢察署檢察官
被      告  乙○○
            甲○○
上列被告因妨害自由案件，經檢察官聲請簡易判決處刑（聲請案
號：96年度偵字第23815 號），本院認不宜逕以簡易判決處刑，
改依通常程序審理，判決如下：
    主  文
乙○○共同以脅迫使人行無義務之事，累犯，處拘役貳拾日，如
易科罰金，以新臺幣壹仟元折算壹日。
甲○○共同以脅迫使人行無義務之事，處拘役拾伍日，如易科罰
金，以新臺幣壹仟元折算壹日。
    事  實
一、乙○○曾民國九十三年間因重利案件，經臺灣新竹地方法院
    以九十三年度易字第四八六號判決判處有期徒刑六月確定，
    於九十四年三月三十一日易科罰金執行完畢，詎仍未思悔改
    ，於民國九十六年九月二十九日凌晨零時許，與甲○○前往
    丙○○及丁○○○夫妻位於臺北縣新莊市○○街80巷1 號3
    樓住處，欲代廖清元向丁○○○催討債務，屢按電鈴均無人
    應答，嗣離開去後在上址巷口，適見略帶酒意之丙○○步行
    返家，乙○○、甲○○要求丙○○打電話給丁○○○，並返
    家開門，惟丙○○不肯，乙○○、甲○○竟基於妨害自由之
    犯意聯絡，共同對丙○○嚇稱如不返家開門，即要押丙○○
    去洗三溫暖等語，丙○○隨即調頭欲離去，乙○○、甲○○
    則緊圍在丙○○身邊，不讓其離開，並命丙○○返家開門，
    且兩人緊緊跟在丙○○之兩側步行返家，以此脅迫方式強制
    丙○○返家開門讓渠等進入，而行此無義務之事，迨乙○○
    、甲○○進入丙○○住家內與丁○○○見面後，雙方約定下
    次商談時間後隨即離去，嗣於同年十月七日二十三時十五分
    許，乙○○、甲○○再度前往陸女住處時，經丁○○○報警
    而當場查獲。
二、案經丙○○訴請臺北縣政府警察局新莊分局報請臺灣板橋地
    方法院檢察署檢察官偵查聲請簡易判決處刑。
    理  由
一、訊據被告乙○○、甲○○固不否認於上開時、地至丁○○○
    住處按門鈴欲找丁○○○談債務問題，因無人應門，於離開
    後在巷口遇見丙○○，並要求丙○○帶渠等返回丙○○住處
    開門，且亦跟著丙○○返家進門之事實，惟均矢口否認有何
    強制犯行，被告乙○○辯稱伊與被告甲○○跟著丙○○進門
    ，丙○○也讓渠等進去，伊沒有強制云云；被告甲○○辯以
    伊沒有說要帶丙○○去洗三溫暖云云。經查：上開犯罪事實
    ，業據證人丙○○於偵查中及本院審理時結證明確（詳偵查
    卷第68-71 頁，及本院九十七年四月七日訊問筆錄），其先
    後所證情節一致，且核與證人丁○○○於偵查中及本院審理
    時所證情節大致相符（詳同上偵查及本院審理筆錄），參以
    證人丙○○與被告間原無怨隙，且於偵查中明確表示並沒有
    要對被告提出妨害自由之告訴等語（詳偵查卷第71頁），顯
    見證人丙○○應無誣指被告之由，其證詞應與事實相符，堪
    以採信。被告前開所辯，顯係避就之詞，不足採信。本件事
    證明確，被告犯行均堪認定。
二、核被告所為，均係犯刑法第三百零四條第一項之強制罪。被
    告二人間，就上開犯行，互有犯意聯絡及行為分擔，為共同
    正犯。查被告乙○○有如事實欄所載之刑之執行紀錄，有臺
    灣高等法院被告全國前案紀錄表在卷可稽，其受有期徒刑執
    行完畢，五年以內故意再犯本件有期徒刑以上之罪，為累犯
    ，應依刑法第四十七條第一項之規定加重其刑。爰審酌被告
    之素行、犯罪之動機、目的、手段、所生危害及犯罪後態度
    等一切情狀，分別量處如主文第一項、第二項所示之刑，並
    均諭知易科罰金之折算標準。
三、被告甲○○經合法傳喚，無正當理由不到庭，本院認本件係
    應判處拘役之案件，爰不待其陳述逕行判決。
據上論斷，應依刑事訴訟法第四百五十二條、第二百九十九條第
一項前段、第三百零六條，刑法第二十八條、第三百零四條第一
項、第四十七條第一項、第四十一條第一項前段，刑法施行法第
一條之一，判決如主文。
本件經檢察官鄭潔如到庭執行職務。
中    華    民    國    97    年    8     月    5     日
                  刑事第十七庭  法  官  李幼妃
以上正本證明與原本無異
如不服本判決，應於判決送達後10日內敘明上訴理由，向本院提
出上訴狀（應附繕本），上訴於臺灣高等法院。
                                書記官  黃頌棻
中    華    民    國    97    年    8     月    5     日
附錄本案論罪科刑法條全文
中華民國刑法第304條
（強制罪）
以強暴、脅迫使人行無義務之事或妨害人行使權利者，處 3 年以
下有期徒刑、拘役或 3 百元以下罰金。
前項之未遂犯罰之。


司法院資訊處製作；財團法人民間司法改革基金會備份。
